臺灣桃園地方法院刑事判決　110年度易字第205號　
公　訴　人　臺灣桃園地方檢察署檢察官
被　　　告　張傑　



上列被告因竊盜案件，經檢察官聲請以簡易判決處刑（109 年度
偵字第9776號、109 年度偵字第11752 號），本院認不宜以簡易
判決處刑，改行通常程序審理（110 年易字第205 號），被告於
準備程序中就被訴事實為有罪之陳述，經本院告知簡式審判程序
意旨，並聽取公訴人及被告之意見後，裁定改依簡式審判程序審
理，判決如下：
    主      文
甲○犯侵入有人居住之建築物竊盜罪，累犯，處有期徒刑柒月。
又犯竊盜罪，累犯，處有期徒刑肆月，如易科罰金，以新臺幣壹
仟元折算壹日。
    事實及理由
一、甲○意圖為自己不法之所有，基於竊盜之犯意，分別為以下
    犯行：
  ㈠於民國109 年2 月7 日晚間8 時53分許（監視錄影畫面顯示
    之時間），在桃園市○○區○○○街00號地下室停車場內，
    見乙○○所有之車牌號碼000-000 號普通重型機車停放該處
    ，無人看管、有機可乘之際，以自備鑰匙開啟機車電門，徒
    手竊取此部機車，得手後作代步工具使用。嗣乙○○於同年
    月8 日上午7 時30分許發覺失竊報警處理，經調閱監視錄影
    畫面，因而循線於同年月12日下午3 時許，在桃園市○○區
    ○○路000 巷00號旁查獲，並扣得上開機車（已發還與乙○
    ○）。
  ㈡於109 年2 月11日下午某時，在桃園市○○區○○○路00巷
    00號前，見丙○○所有之車牌號碼000-000 號普通重型機車
    停放該處，無人看管、有機可乘之際，以自備鑰匙開啟機車
    電門，徒手竊取此部機車，得手後作代步工具使用即逃逸。
    嗣丙○○於同年月11日下午4 時54分許發覺失竊報警處理，
    經調閱監視錄影畫面，因而循線於同年月12日下午1 時5 分
    許，在桃園市○○區○○路000 巷00號附近查獲，並扣得上
    開機車（已發還與丙○○）及鑰匙1 支。
二、本件認定被告犯罪事實之證據，除證據部分增列「被告甲○
    於本院準備程序、審理時之自白」外，餘均引用聲請簡易判
    決處刑書之記載（如附件）。
三、按一般公寓式住宅之地下室，因係附屬於該公寓，與住宅之
    關係密不可分，固為該住宅居住人生活起居場所之一部分。
    然於大樓式之區分所有建築物，其地下室停車場雖亦為大樓
    建築物之一部分，但大樓與其地下室停車場，由於使用目的
    不同，建築物構造形體因而有別，兩者各專有其出入口，以
    分別人車之進出，且地下室停車場可獨立出售或出租與居住
    大樓以外之第三人所有或使用、收益，可見大樓與其地下室
    停車場為可區分之建築物，並非附屬於該大樓。其地下室停
    車場，係一獨立之建築物，有別於住宅，亦與附屬於公寓住
    宅之地下室或樓梯間為該公寓之一部分者不同，侵入地下室
    停車場，並不當然妨害大樓住戶之居住安全。是以，行為人
    侵入獨立之大樓地下室停車場竊盜被害人財物得逞者，端視
    該地下室停車場是否有人看管而異其處罰規定。如為有人看
    管者，係犯刑法第321 條第1 項之間侵入有人居住之建築物
    竊盜罪，如無人看管者，則僅成立刑法第320 條第1 項之竊
    盜罪，最高法院96年度台上字第2968號判決意旨可資參照。
    查告訴人乙○○居住之大樓地下停車場，平時以遙控器開關
    門管制人車進出、管理員會定時前往巡邏，業據告訴人陳述
    明確，有本院辦理刑事案件電話查詢紀錄表在卷可稽（見本
    院109 年度桃簡字第1536號卷，下稱簡字卷，第58頁），且
    被告亦自陳係利用該地下室車道門未關之際進入行竊（見簡
    字卷第52頁），應認該地下室停車場屬於有人看管之處所，
    依上揭說明，自可認被告所為犯罪事實欄一㈠所載犯行，已
    構成刑法第321 條第1 項第1 款之侵入有人居住之建築物要
    件。聲請簡易判決處刑意旨認被告係犯刑法第320 條第1 項
    之竊盜罪，容有誤會。惟經本院於審理中當庭告知可能涉犯
    上開罪名（見簡字卷第50頁），並給予被告答辯之機會，已
    足保障其訴訟上之防禦權，爰此部分依刑事訴訟法第300 條
    之規定，變更起訴法條。
四、核被告甲○所為，關於犯罪事實欄一㈠之部分，係犯刑法第
    321 條第1 項第1 款加重竊盜罪；犯罪事實欄一㈡之部分，
    係犯刑法第320 條第1 項之竊盜罪。被告所犯上開2 次竊盜
    犯行，犯意各別、行為互殊，應分論併罰。又被告前因竊盜
    、搶奪、妨害性自主之陸海空軍刑法等案件，經國防部北部
    地方軍事法院判處應執行有期徒刑20年確定，並於101 年3
    月23日假釋付保護管束，於106 年4 月16日保護管束期滿而
    假釋未經撤銷，視為已執行完畢等情，有臺灣高等法院被告
    前案紀錄表1 份（見簡字卷第13至39頁）附卷足憑。被告於
    徒刑執行完畢後5 年內故意再犯本案有期徒刑以上之罪，為
    累犯。再參照司法院大法官釋字第775 號解釋意旨，被告上
    述構成累犯之罪與本案均屬侵害他人財產法益之犯罪行為，
    二者罪質相同，足見被告對刑罰之反應力薄弱，縱予加重最
    低本刑，對其人身自由所為之限制亦不致有過苛侵害，是認
    應依刑法第47條第1 項規定加重其刑。
五、爰以行為人之責任為基礎，審酌被告正值青狀，已有多次竊
    盜前科（構成累犯部分不重複評價），不憑己力循正當途徑
    獲取財物，只為代步即隨意竊取他人機車，所為實屬不該；
    惟念其犯後坦承犯行態度尚佳，兼衡其自述國中畢業之教育
    程度、業工、家庭經濟狀況勉持（見簡字卷第53頁）等一切
    情狀，分別量處如主文所示之刑，並就犯罪事實欄一㈡之罪
    諭知易科罰金之折算標準。
六、據上論斷，應依刑事訴訟法第452 條、第454 條第2 項、第
    310 條之2 、第273 條之1 第1 項、第299 條第1 項前段、
    第300 條，刑法321 條第1 項第1 款、第320 條第1 項、第
    47條第1 項、第41條第1 項前段，刑法施行法第1 條之1 第
    1 項，判決如主文。
本案經檢察官王以文聲請以簡易判決處刑，檢察官朱秀晴到庭執
行職務。
中    華    民    國   110    年    10    月    18    日
                  刑事第一庭  法  官  楊奕泠
本判決得上訴
 
以上正本證明與原本無異。
如不服本判決，應於判決送達後20日內向本院提出上訴狀（應附
繕本）。
                              書記官  林希潔
中    華    民    國   110    年    10    月    18    日
附錄論罪科刑法條：
中華民國刑法第320條第1項
意圖為自己或第三人不法之所有，而竊取他人之動產者，為竊盜
罪，處五年以下有期徒刑、拘役或五十萬元以下罰金。
中華民國刑法第321條第1項
犯前條第一項、第二項之罪而有下列情形之一者，處六月以上五
年以下有期徒刑，得併科五十萬元以下罰金：
一、侵入住宅或有人居住之建築物、船艦或隱匿其內而犯之。
二、毀越門窗、牆垣或其他安全設備而犯之。
三、攜帶兇器而犯之。
四、結夥三人以上而犯之。
五、乘火災、水災或其他災害之際而犯之。
六、在車站、港埠、航空站或其他供水、陸、空公眾運輸之舟、
    車、航空機內而犯之。
 
附件：
臺灣桃園地方檢察署檢察官109 年度偵字第9776號、109 年度偵
字第11752 號聲請簡易判決處刑書。
 
臺灣桃園地方檢察署檢察官聲請簡易判決處刑書  
                                    109年度偵字第9776號
                                    109年度偵字第11752號
    被      告  甲○    男  41歲（民國00年0月00日生）
                        住新北市○○區○○路000號4樓
                        居法務部矯正署宜蘭監獄
                        國民身分證統一編號：Z000000000號
上列被告因竊盜案件，已經偵查終結，認為宜以簡易判決處刑，
茲敘述犯罪事實及證據並所犯法條如下：
        犯罪事實
一、甲○意圖為自己不法之所有，基於竊盜之犯意，分別為以下
    犯行：
  ㈠於民國109 年2 月7 日晚間8 時53分許（監視錄影畫面顯示之
    時間），在桃園市○○區○○○街00號地下室停車場內，見乙
    ○○所有之車牌號碼000 －000 號普通重型機車停放該處，無
    人看管、有機可乘之際，以自備鑰匙開啟機車電門，徒手竊取
    此部機車，得手後作代步工具使用。嗣乙○○於同年月8 日上
    午7 時30分許發覺失竊報警處理，經調閱監視錄影畫面，因而
    循線於同年月12日下午3 時許，在桃園市○○區○○路000 巷
    00號旁查獲，並扣得上開機車（已發還與乙○○）。
  ㈡於109 年2 月11日下午某時，在桃園市○○區○○○路00巷00
    號前，見丙○○所有之車牌號碼000 －000 號普通重型機車停
    放該處，無人看管、有機可乘之際，以自備鑰匙開啟機車電門
    ，徒手竊取此部機車，得手後作代步工具使用即逃逸。嗣丙○
    ○於同年月11日下午4 時54分許發覺失竊報警處理，經調閱監
    視錄影畫面，因而循線於同年月12日下午1 時5 分許，在桃園
    市○○區○○路000 巷00號附近查獲，並扣得上開機車（已發
    還與丙○○）及鑰匙1 支。
二、案經乙○○告訴暨桃園市政府警察局桃園分局報告偵辦。
        證據並所犯法條
一、上揭犯罪事實，業據被告甲○坦承不諱，核與告訴人乙○○
    所指訴、證人即被害人丙○○證述之情節相符，復有桃園市
    政府警察局桃園分局扣押筆錄、扣押物品目錄表、贓物認領
    保管單各2 份、監視錄影畫面翻拍照片共3 張及現場照片3
    張在卷可資佐證，被告之犯嫌堪可認定。
二、核被告所為，分別係犯刑法第320 條第1 項竊盜罪嫌。被告
    所犯上開2 罪間，其犯意各別，行為互異，請予分論併罰。
    末上開2 部機車已分別發還與告訴人、被害人，此部分無聲
    請沒收犯罪所得之必要；然扣案之鑰匙1 支為被告所有，且
    為供犯罪所用之物，請依刑法第38條第2 項前段之規定宣告
    沒收。
三、依刑事訴訟法第451條第1項聲請逕以簡易判決處刑。
    此  致
臺灣桃園地方法院
中    華    民    國   109    年    5    月    22  日
                              檢察官      王以文
本件正本證明與原本無異
中    華    民    國   109    年    6    月    1   日
                              書記官      蔡欣潔
附記事項：
本件係依刑事訴訟法簡易程序辦理，法院簡易庭得不傳喚被告、
輔佐人、告訴人、告發人等出庭即以簡易判決處刑；被告、被害
人、告訴人等對告訴乃論案件如已達成民事和解而要撤回告訴或
對非告訴乃論案件認有受傳喚到庭陳述意見之必要時，請即另以
書狀向簡易法庭陳述或請求傳訊。